【裁判字號】    99,上訴,1841
【裁判日期】    990531
【裁判案由】    違反槍砲彈藥刀械管制條例
【裁判全文】
臺灣高等法院刑事判決                99年度上訴字第1841號
上  訴  人
即  被  告  甲○○
上列上訴人即被告因違反槍砲彈藥刀械管制條例案件，不服臺灣
士林地方法院98年度審訴字第932號，中華民國99年3月31日第一
審判決(起訴案號：臺灣士林地方法院檢察署98年度偵字第12765
號)，提起上訴，本院判決如下：
    主  文
上訴駁回。
    事  實
本審認定之事實與第一審判決書所記載之事實相同，茲引用之。
    理  由
一、按刑事訴訟法第350條、第361條、第362條、第367條規定，
    不服地方法院之第一審判決而上訴者，須提出上訴書狀，並
    應敘述具體理由，為上訴必備之程式；其所提出之書狀未敘
    述上訴理由，或僅曾以言詞陳述上訴理由者，均應於上訴期
    間屆滿後20日內補提理由書於第一審法院。第一審法院經形
    式審查，認逾期未補提上訴理由者，應定期間先命補正，逾
    期未補正者，為上訴不合法律上之程式，應以裁定駁回。倘
    已提出上訴理由，但所提非屬具體理由者，則由第二審法院
    以上訴不合法律上之程式，判決駁回。而所謂具體理由，必
    係依據卷內既有訴訟資料或提出新事實、新證據，指摘或表
    明第一審判決有何採證認事、用法或量刑等足以影響判決本
    旨之不當或違法，而構成應予撤銷之具體事由，始克當之（
    例如：依憑證據法則具體指出所採證據何以不具證據能力，
    或依憑卷證資料，明確指出所為證據證明力之判斷如何違背
    經驗、論理法則）；倘僅泛言原判決認定事實錯誤、違背法
    令、量刑失之過重或輕縱，而未依上揭意旨指出具體事由，
    或形式上雖已指出具體事由，然該事由縱使屬實，亦不足以
    認為原判決有何不當或違法者（例如：對不具有調查必要性
    之證據，法院未依聲請調查亦未說明理由，或援用證據不當
    ，但除去該證據仍應為同一事實之認定），皆難謂係具體理
    由，俾與第二審上訴制度旨在請求第二審法院撤銷、變更第
    一審不當或違法之判決，以實現個案救濟之立法目的相契合
    ，並節制濫行上訴。是不服地方法院之第一審判決而上訴者
    ，須提出上訴書狀，且應於上訴書狀本身內敘明上訴之具體
    理由，如不能認係具體理由者，上訴即非合法。
二、本件上訴人即被告甲○○不服原審判決，提起上訴，其上訴
    意旨略稱：伊所持有之手槍為奧地利GLOCK廠26型半自動手
    槍製造之改造手槍，業據內政部警政署刑事警察局民國98年
    10月2日刑鑑字第0980125911號槍彈鑑定書所認，應依槍砲
    彈藥刀械管制條例第8條第4項處斷，原判決依同法第7條第4
    項之非法持有手槍罪處斷，顯有違誤，懇請鈞院鑒核，准予
    上訴云云。惟查本件原判決已就被告所犯本案一切情狀詳予
    說明採用證據、認定事實之依憑及理由，核就被告持有制式
    手槍部分，係犯槍砲彈藥刀械管制條例第7條第4項之非法持
    有手槍罪，就持有制式子彈部分，係犯同條例第12條第4項
    之非法持有子彈罪；公訴意旨原認被告所持有之手槍為改造
    手槍部分，係犯槍砲彈藥刀械管制條例第8條第4項之非法持
    有可發射子彈具殺傷力之槍枝罪嫌，有上開槍彈鑑定書認定
    送鑑手槍係口徑9mm制式半自動手槍在卷可憑（見98年度偵
    字第12765號卷第43頁），並經蒞庭實行公訴之檢察官當庭
    將起訴法條更正為同條例第7條第4項之非法持有手槍罪（詳
    原審99年3月2日筆錄）；被告以一行為持有槍枝及子彈，係
    以一行為觸犯數罪名，為想像競合犯，依刑法第55條規定，
    從一較重之非法持有手槍罪處斷；並審酌被告智識程度、犯
    罪動機、目的、手段，犯罪所生之危害及犯罪後坦承犯行之
    態度等一切情狀，量處有期徒刑5年2月，併科罰金新臺幣20
    0,000元，並諭知易服勞役折算標準。從形式上觀察，原判
    決並無認定事實錯誤、量刑瑕疵或違背法令之情形。被告上
    訴徒以原起訴書所誤載之內容認原判決適用法律有所違誤云
    云，顯置原判決已論斷審酌、說明之事項於不顧，其上訴意
    旨，核非足以動搖原判決之具體理由，揆諸上揭說明，應認
    其上訴為不合法律上之程式，予以駁回，並不經言詞辯論為
    之。
據上論結，應依刑事訴訟法第367條前段、第372條，判決如主文
。
中    華    民    國    99    年    5     月    31    日
                  刑事第二十三庭    審判長法  官  許宗和
                                          法  官  潘進柳
                                          法  官  沈君玲
以上正本證明與原本無異。
如不服本判決，應於收受送達後10日內向本院提出上訴書狀，其
未敘述上訴之理由者並得於提起上訴後10日內向本院補提理由書
（均須按他造當事人之人數附繕本）「切勿逕送上級法院」。
                                          書記官  彭于瑛
中    華    民    國    99    年    6     月    2     日

司法院資訊處製作；財團法人民間司法改革基金會備份。
